DESARROLLADORA JAVA FULLSTACK JR. | LIC. EN QUÍMICA | INVESTIGACIÓN

ANA CRISTINA HERNÁNDEZ MORENO

Soy una Desarrolladora Java FullStack Jr. con habilidades técnicas esenciales en HTML, CSS, Java, JavaScript, y MySQL. Cuento con una sólida base en investigación y una creciente pasión por el desarrollo web. Mi experiencia en investigación me ha proporcionado habilidades avanzadas de análisis y comunicación, que he aplicado con éxito en entornos académicos.

CONTACTO

- Delegación
 Cuauhtémoc, CDMX
- anacristi98@live.com.mx
- 5566095254
- http://linkedin.com/in/anacrish
- https://github.com/anachm

EDUCACIÓN

Bootcamp Desarrollo Java Fullstack Jr -Generation México Septiembre 2023 - Diciembre 2023

Licenciatura en Química - Facultad de Química, UNAM

Agosto 2017 - Julio 2022 Título con mención honorífica

CURSOS Y CERTIFICACIONES

Scrum Fundamentals Certified Octubre 2023 - SCRUMstudy

Power Query: Transformación de Datos en Excel y Power BI Septiembre 2023 - Udemy

Tablas dinámicas: Análisis de datos en Microsoft Excel Agosto 2023 - Udemy

Introduction to Artificial Intelligence (AI) Septiembre 2020 - Macquarie University

Excel Fundamentals of Data Analysis (avanzado)
Septiembre 2020 - IBM

Excel/VBA for Creative Problem Solving
Septiembre 2020 - Universidad de
Colorado Boulder

SOFT SKILLS

- Comunicación efectiva
- Trabajo en equipo
- Proactiva
- Pensamiento analítico
- Adaptación al cambio

IDIOMAS

Inglés - B2

EXPERIENCIA

DESARROLLADORA JAVA FULLSTACK JR - BabyDevs

Octubre 2023 - Diciembre 2023

- Realicé junto con un equipo de desarrollo un e-commerce con elementos de Frontend y Backend utilizando HTML, CSS, JavaScript, Java, y MySQL.
- Utilicé Git como controlador de versiones, GitHub como repositorio remoto y Figma en el diseño de Wireframe.
- El equipo se basó en la metodología SCRUM. Fortalecí mis habilidades técnicas y blandas como el trabajo en equipo y la comunicación asertiva.

DESARROLLLADORA JAVA FULLSTACK JR - Comunidad Ganesh Septiembre 2023

- Desarrollé mi primera página web con un diseño responsivo, utilizando HTML y CSS.
- Colaboré como parte del equipo de desarrollo utilizando la metodología SCRUM.

INVESTIGADORA - Instituto de Investigaciones en Materiales Agosto 2020 - Marzo 2023

- Lideré una investigación sobre materiales piezoeléctricos libres de plomo.
- Participé en el 18° Congreso del Foro de Investigación en Ingeniería y Materiales de la UMSNH.

INVESTIGADORA - Universidad de Groningen, Países Bajos Septiembre 2022 - Diciembre 2022

- Realicé el estudio de fatiga ferroeléctrica y mecánica de la cerámica BCTZO3.
- Participé en la publicación del artículo científico en la revista Materials de MDPI, titulado "Ferroelectric, Dielectric and Electromechanical Performance of Ba0.92Ca0.08Ti0.95Zr0.05O3 Ceramics with an Enhanced Curie Temperature".

VIRTUAL ASSISTANT - Amazon Estados Unidos Septiembre 2021 - Febrero 2022

- Brindé soporte y resolví problemas para usuarios de manera efectiva, asegurando una experiencia positiva.
- Demostré habilidades sólidas de comunicación y atención al cliente.

HABILIDADES TÉCNICAS

- Desarrollo web: HTML | CSS | Git | GitHub | JavaScript | Bootstrap | MySQL
- Herramientas: Figma | Trello | Visual Studio Code | Eclipse
- Análisis de datos: Excel | G Suite